臺灣新竹地方法院刑事判決　　　　　　　 95年度易字第504號
　　公　訴　人　臺灣新竹地方法院檢察署檢察官
　　被　　　告　乙○○
　　　　　　　　　　　　　11.
　　　　　　　　（現因另案在臺灣新竹監獄新竹分監執行中）
上列被告因竊盜案件，經檢察官提起公訴（95年度偵緝字第497
號），本院判決如下：
    主  文
乙○○共同踰越安全設備竊盜，累犯，處有期徒刑壹年陸月。
    事  實
一、乙○○前於民國93年間，因違反毒品危害防制條例案件，經
    本院於93年11月9日以93年度易字第344號判處有期徒刑9月
    確定，並於94年10月22日執行完畢。
二、乙○○與丁○○（業經臺灣高等法院於95年7月11日以95年
    度上易字第1049號判處有期徒刑1年6月確定，現執行中）基
    於意圖為自己不法所有之竊盜犯意聯絡，共同於95年3月9日
    晚上11時許，前往甲○○所有、位於新竹市○○街3號之現
    已無人居住之屋舍前（按屋主甲○○業已搬離該處，該屋舍
    僅供存放家具、衣物、古董所用），先由丁○○徒手拆卸甲○○所有價值新臺幣（下同）8千元之東元牌冷氣機1台後，
    乙○○與丁○○共同將冷氣機搬至對面巷內空屋擺放而竊取
    之，得手後，接續由丁○○踰越冷氣機窗口之安全設備而侵
    入甲○○屋舍內，旋即開啟大門供乙○○入內，2人共同竊
    取現金5千元、古錢幣（價值約5萬元）及金項鍊1條（價值
    約2萬2千元）。迄於95年3月10日凌晨零時25分許，屋主王
    斐宏及友人丙○○前往該址拿取物品，乙○○與丁○○立即
    攜帶上開贓物衝離現場而逃逸無蹤。
三、案經新竹市警察局移請臺灣新竹地方法院檢察署檢察官偵查
    起訴。
    理  由
甲、程序部分
    起訴書原記載「被告所為，係犯刑法第321條第1項第1款之
    毀越牆垣竊盜及同條項第2款之夜間侵入住宅竊盜罪嫌」，
    業經公訴人當庭更正為「被告所為，係犯刑法第321條第1項
    第2款之踰越安全設備竊盜罪嫌」，先予敘明。
乙、實體部分
一、訊據被告乙○○矢口否認有何竊盜犯行，辯稱：我於95年3
    月10日早上摔斷手，我沒有竊盜云云。經查：
（一）被害人甲○○所有之新竹市○○街3號屋舍，現已無人居
      住，僅供被害人供存放家具、衣物、古董所用，該屋舍於
      95年3月9日晚上11、12時許，遭2名竊賊竊取冷氣機，並
      遭入內竊取房間內之現金5千元、古錢幣（價值約5萬元）
      及金項鍊1條（價值約2萬2千元），嗣於95年3月10日凌晨
      零時25分許，被害人偕同友人丙○○前往該屋舍，目擊該
      2名竊賊往外竄逃無蹤等事實，業據證人即被害人甲○○
      於警詢、偵訊中指述、證述綦詳（95偵2204：3、4頁，95
      偵緝497：33至35頁）及於本院審理中證述歷歷（見本院
      卷96年3月30日審判筆錄第13至21頁）在卷可查，核與下
      述證人戊○○、丙○○證述：被害人之屋舍遭2名竊賊入
      內行竊情節相符，是認證人即被害人甲○○之上開指述、
      證述，足以採信，應屬真實。
（二）又案發時間進入被害人屋舍竊盜之2名竊賊，確係本案被
      告與共犯丁○○之事實，有下列證據可資為證：
    １、業據目擊證人戊○○於警詢、偵訊中證述：於案發時間
        騎機車經過案發地點，目擊被告與丁○○竊盜等情節在
        卷可憑（95偵2204：39至40頁、5偵緝497：34至35頁）
        。嗣經證人戊○○於本院審理中就所目擊之細節證稱：
        95年3月9日晚上11點，在新竹市○○街3號有看到被告
        與丁○○在搬冷氣。我是騎機車經過，我有問他們2人
        在做什麼，他們說這裡沒有人住。我有看到被告與丁○○2人聯手正在把放在窗口上的冷氣合力拆下來，2人一
        起抬。接下來，他們就抬到新竹市○○街3號對面有1個
        小巷子內，我沒有跟著進去，只看到他們走過去，我有
        看到他們走過去放好冷氣後，又走出小巷子，這時候我
        就跟被告說「這裡還有人住」，被告跟我說「沒有，這
        裡已經很久沒有人住」，我有看到丁○○從冷氣孔鑽進
        屋內之後開門讓被告從大門進去，接著我就去便利商店
        買飲料，我再回來的時候，我有看到屋主跟朋友站在門
        口喊「裡面的人出來」，我就看到被告與丁○○2人一
        前一後從住宅內衝出來。我記得被告有跟我說「主人回
        來」，也叫我趕快跑。當天屋主有看到我，他跟他朋友
        開1台休旅車，原先屋主錯以為我是進去偷東西的2個竊
        賊其中之一，後來看不是，他們就趕快去追被告他們。
        我沒有看到何人跌倒，但是隔天被告有跟我說他跌倒，
        被告沒有說何時跌倒，但是我想都知道被告是被前一天
        晚上被人家追到跌倒等語（見本院卷96年3月30日審判
        筆錄第7至14頁）。
    ２、另證人丙○○於警詢中證述：於95年3月10日凌晨零時
        25分許，陪同被害人前往新竹市○○街3號，有看清楚2
        名竊賊之長相等語，並指認被告與丁○○之檔案照片（
        95偵2204：5、6頁）。復於本院審理中證稱：小偷2人
        衝出來時，有互相近距離打照面。其中1人頭髮是白的
        ，印象很深刻，另一人很瘦，臉長長的。在庭被告乙○○就是白頭髮的那位竊賊，他現在比案發當日還要瘦等
        語（見本院卷96年3月30日審判筆錄第15至17頁）。
    ３、再者，共犯丁○○於警詢供承：「先把冷氣機拉出來，
        我們（指丁○○及被告）一起把冷氣機搬到對面的空屋
        內後，我先從冷氣口爬進屋內，之後我開門讓乙○○進
        來」、「我與乙○○進入屋內後，因為乙○○有帶手電
        筒，所以我們一起找看有沒有值錢的東西或是可變賣的
        鐵、鋁製品，我們找了一些放在地上，結果屋主回來..
        . 」、「（問：何人提議要至新竹市○○街3號行竊？
        及從冷氣口進入？）乙○○」等語（95偵2204：7頁）
        。復於偵訊中證稱：「（問：你當天真的是與乙○○去
        偷的？）是」、「（問：乙○○當天有無跟你一起去搬
        冷氣機？）有」、「（問：他身上有無受傷？）外表看
        不出來」等語（95偵2204：37至38頁）。由上可知，證
        人丁○○於警詢、偵訊中前後供述一致，另核與上開證
        人戊○○目擊之情節相符，是認共犯丁○○於警詢、偵
        訊中供述，應與事實相符。至共犯丁○○於本院以證人
        身分證述：我不知道新竹市○○街3號在哪裡，我沒有
        與被告偷冷氣云云，然觀諸被告於交互詰問程序中，除
        空言否認自己及被告竊盜犯行外，餘均答非所問，且就
        其為何在警詢、偵訊供承竊盜犯行，始終無法自圓其說
        ，已難採信。另參以共犯丁○○涉犯此次竊盜案件，業
        經臺灣高等法院於95年7月11日以95年度上易字第1049
        號判處有期徒刑1年6月確定，現在執行中，有臺灣高等
        法院被告丁○○前案紀錄表、在監在押全國紀錄表在卷
        可按，是認共犯丁○○有迴護被告之嫌。從而，共犯丁○○於本院之證詞，自難憑信。
（三）另被告辯稱：95年3月10日早上摔斷手一節，有國軍新竹
      醫院附設民眾診療服務處出具之醫療費用明細收據、診斷
      證明書、門診病歷各1份在卷可稽（95偵2204：20、32 至
      34頁），觀諸上開門診病歷記載之看診時間為95年3月10
      日下午2時16分許，足見被告所辯95年3月10日早上摔斷手
      一節，應非需妄。然本件竊案之發生時間為95年3月9日晚
      上11、12時許，而被告係在竊案後之95年3月10日早上摔
      斷手，殊不論被告手部受傷是否因逃離竊案現場途中所發
      生，就時間之先後順序而言，被告事後手部受傷之事實，
      無足影響本院認定被告於95年3月9日晚上11時竊盜犯行之
      成立，被告上開辯解，無從為被告有利之認定。
（四）綜上所述。本件事證已臻明確，被告竊盜犯行堪予認定，
      自應依法予以論罪科刑。
二、論罪科刑
（一）核被告所為，係犯刑法第321條第1項第2款之踰越安全設
      備竊盜罪。
（二）被告與共犯丁○○間，有犯意之聯絡及行為之分擔，為共
      同正犯。又被告行為後，刑法第28條之共犯規定，於94年
      2月2日修正公布，並自95年7月1日起施行，由原條文：「
      二人以上共同實施犯罪行為者，皆為共犯」，修正為：「
      二人以上共同實行犯罪行為者，皆為共犯」，惟因本條之
      修正，非屬關於可罰性實體規範或刑度之更易，不生新舊
      法比較問題，應依一般法律適用原則，適用裁判時法處斷
      （最高法院95年11月7日第21次刑事庭會議決議意旨參照
      ）。
（三）被告與丁○○於密接時間、同一地點，先竊得冷氣機後，
      旋即踰越冷氣機窗口入內竊取現金、古錢幣及金項鍊，顯
      係基於同一竊盜之犯罪決意，應認以接續犯。
（四）另被告行為後，刑法第47條之累犯規定，於94年2月2日修
      正公布，並自95年7月1日起施行。查被告前於93年間，因
      違反毒品危害防制條例案件，經本院於93年11月9日以93
      年度易字第344號判處有期徒刑9月確定，並於94年10月22
      日執行完畢等情，有臺灣高等法院被告前案紀錄表、臺灣
      新竹地方法院檢察署刑案資料查註紀錄表附卷可佐，被告
      前受有期徒刑之執行完畢後，5年以內再故意犯本件有期
      徒刑以上之罪，不論依修正前之刑法第47條，或修正後之
      刑法第47條第1項之規定，均構成累犯，刑法規範狀態並
      無變更，沒有「法律實質變更」，即無「法律適用實質變
      更」，應不生新舊法比較之問題，逕依現行有效之修正後
      刑法第47條第1項，論以累犯，並加重其刑（95年度法律
      座談會研究結果參照）。
（五）爰審酌被告正值壯年，當力圖向上，猶思不勞而獲，竟夥
      同丁○○竊取他人所有財物，致被害人遭受財產上損害，
      併審酌其行竊手段、方式，所生危害程度，暨其犯後否認
      犯行之態度等一切情狀，量處如主文所示之刑。
三、據上論斷，應依刑事訴訟法第299條第1項前段，刑法第28
    條、第321條第1項第2款、第47條第1項，判決如主文。
本案經檢察官張凱絜到庭執行職務。
中　　華　　民　　國　　96　　年　　4 　　月　　19　　日
                      刑事第一庭審判長法　官    賴淑敏
                                      法　官    李毓華
                                      法　官    黃美文
以上正本證明與原本無異。
如不服本判決應於收受本判決後10日內向本院提出上訴書狀，其
未敘述上訴理由者，並得於提起上訴後10日內向本院補提理由書
狀 (均須按他造當事人之人數附繕本)「切勿逕送上級法院」。
中　　華　　民　　國　　96　　年　　4 　　月　　19　　日
                                      書記官    陳怡芳
附錄本案論罪科刑所適用法條全文：
刑法第321條：
（加重竊盜罪）
犯竊盜罪而有左列情形之一者，處6月以上、5年以下有期徒刑：
二、毀越門扇、牆垣或其他安全設備而犯之者。
